【裁判字號】    95,訴,1490
【裁判日期】    951229
【裁判案由】    偽造文書等
【裁判全文】
臺灣臺中地方法院刑事判決              95年度訴字第1490號
公  訴  人  臺灣臺中地方法院檢察署檢察官
被      告  乙○○
                    8號（現於臺灣臺中女子監獄執行中）
上列被告因偽造文書等案件，經檢察官提起公訴（95年度偵字第
4259號），本院合議庭裁定由受命法官獨任進行簡式審判程序，
判決如下：
    主    文
乙○○共同連續行使偽造私文書，足以生損害於他人，處有期徒
刑壹年陸月。扣案如附表三所示之物及如附表四所示之印文、署
押均沒收。
    事  實
一、乙○○於民國（下同）九十二年十月間某日（起訴書誤載為
    九十三年一月間），與真實姓名年籍不詳之綽號「小張」成
    年男子，共同基於偽造公印文、印章及特種文書並持以辦理
    帳戶或行動電話使用之概括犯意聯絡，以每申請一個門號給
    付新台幣（下同）一千元，及每辦理一個帳戶或申請貸款即
    給付二千元之代價，在臺中市○○路統聯客運朝馬站之廁所
    內交付自己之相片之底片一張予「小張」，由「小張」在不
    詳時、地，將乙○○之相片貼在仿正式國民身分證形狀、大
    小及以「丙○○」、「張芳真」、「周明芬」、「劉玉玲」
    、「唐靜君」、「王秋霞」、「黃美惠」、「沈美雪」、「
    李仁娟」、「李淑吟」、「林梅英」之年籍資料製作而成之
    國民身分證上，並偽造「內政部印」之公印文及「高雄市政
    府」、「台中縣政府」之鋼印公印文於其上，而偽造「丙○
    ○」、「張芳真」、「周明芬」、「劉玉玲」、「唐靜君」
    、「王秋霞」、「黃美惠」、「沈美雪」、「李仁娟」、「
    李淑吟」、「林梅英」之國民身分證各一張完成（各身分證
    所蓋用之縣市政府印文詳附表一），另偽造「長壽樂國際有
    限公司」、「家福股份有限公司」、「運通股份有限公司」
    、「仁愛綜合醫院」、「霧峰澄清醫院」、「中山附設醫院
    」之門診章，蓋用於仿正式全民健康保險卡形狀、大小及以
    「沈美雪」、「李仁娟」、「李淑吟」、「林惠貞」、「劉
    玉玲」、「周明芬」、「張芳真」之年籍資料製作而成之全
    民健康保險卡，用以偽造「沈美雪」、「李仁娟」、「李淑
    吟」、「林惠貞」、「劉玉玲」、「周明芬」、「張芳真」
    之全民健康保險卡（各健保卡偽造之公司章及醫院之門診章
    詳附表二），另偽刻丙○○、林惠貞（三顆）、沈「莉」雪
    （二顆）、陳貞如、沈美雪（二顆）、莊雅惠、李仁娟、陳
    美如、劉玉玲、周明芬（二顆）供嗣後依「小張」指示申請
    帳戶或門號之用，足以生損害於上開被冒名偽造身分證、國
    民健康保險卡之人、上開公司及醫院及上開遭冒名偽刻印章
    之人、戶政主管機關對國民身分證資料管理之正確性及全民
    健康保險局對於上開全民健康保險卡資料管理之正確性。以
    上偽造之國民身分證、健保卡及印章分別由小張自九十二年
    十月間至九十三年一月間，在台中市○○路統聯車站廁所內
    分批交付予乙○○，乙○○乃基於與「小張」共同行使偽造
    特種文書、行使偽造私文書及共同意圖為自己不法所有之概
    括犯意聯絡於（一）九十二年十月七日在台中健行路郵局，
    向該郵局行使偽造之黃美惠之身分證，並蓋用上開偽造之黃
    美惠之印章於開戶申請書及印鑑欄（共四枚，一枚在存摺內
    ），致使該郵局因而陷於錯誤而准予開立帳號０二六六一七
    之六號存簿儲金帳戶，並交付該帳戶之存簿一本；（二）九
    十二年十二月十九日在台中五權路郵局，向該郵局行使偽造
    之李淑吟之身分證，並蓋用上開偽造之李淑吟之印章於開戶
    申請書及印鑑欄（共四枚，一枚在存摺內），另偽簽李淑吟
    之署押一枚，致使該郵局因而陷於錯誤而准予開立帳號00
    0000000000之八號存簿儲金帳戶，並交付該帳戶
    之存簿一本；（三）九十二年十二月二十九日持偽造之丙○
    ○之國民身份證，前往玉山商業銀行台中分行申辦帳戶，並
    在該銀行之約定書、印鑑卡上蓋用偽造之丙○○之印章於其
    上而偽造印文六枚（一枚在存摺內），並在其上偽簽丙○○
    之署押於其上，持以向該行之承辦人員行使之，致該行之承
    辦人員因而陷於錯誤而交付該行000000000000
    0號存摺一本；（四）九十二年十二月二十九日持偽造之丙
    ○○之國民身分證至台中馬蓋先通信有限公司申請遠傳電信
    股份有限公司0000000000號門號，而在行動電話
    服務申請書上偽簽丙○○之署押二枚，並取得優惠手機一支
    及上開門號ＳＩＭ卡之使用利益；（五）九十二年十二月二
    十九日在玉山商業銀行台中五權路郵局，向該郵局行使偽造
    之李淑吟之身分證，並蓋用上開偽造之李淑吟之印章於開戶
    申請書及印鑑欄（共四枚，一枚在存摺內），另偽簽李淑吟
    之署押一枚，持以向該局承辦人員行使之，致使該郵局因而
    陷於錯誤而准予開立帳號000000000000之八號
    存簿儲金帳戶，並交付該帳戶之存簿一本；（六）九十三年
    一月一日持偽造之劉玉玲之國民身分證至台中縣潭子郵局，
    並在立帳申請書上偽造劉玉玲之印文三枚（含身分證影本與
    正本相符之確認章、存摺連線通儲印鑑章），持以向該局承
    辦人員行使之，致使該局陷於錯誤而交付帳號000000
    00000000號帳戶存摺一本。（七）九十三年一月二
    日持偽造之李仁娟之身分證，向台中英才路郵局申請帳戶，
    並在立帳申請書、印鑑卡上共偽造李仁娟之印文四枚（一枚
    在存摺內），持以向該局之承辦人員行使之，致該局陷於錯
    誤而交付局號0000000帳號0000000號存簿一
    本。（八）九十三年年一月六日持偽造之唐靜君之身分證，
    向台中太平坪林郵局申請帳戶，並在立帳申請書、印鑑卡上
    共偽造唐靜君之印文四枚（一枚在存摺內），持以向該局之
    承辦人員行使之，致該局陷於錯誤而交付局號００二一一三
    之四帳號０一五八一六號存簿一本。
    （九）九十三年一月二日持偽造之李仁娟之身分證，向台中
    郵局申請帳戶，並在立帳申請書、印鑑卡上共偽造李仁娟之
    印文四枚（一枚在存摺內），持以向該局之承辦人員行使之
    ，致該局陷於錯誤而交付局號0000000─00000
    00號存簿一本。（十）九十三年一月六日持偽造之張芳真
    之國民身份證，前往台中商業銀行申辦帳戶，並在該銀行之
    約定書、印鑑卡及領用ＩＣ卡之領用人欄上蓋用偽造之張芳
    真之印章於其上而偽造印文四枚（一枚在存摺內），並在其
    上偽張芳真之署押於其上，持以向該行之承辦人員行使之，
    致該行之承辦人員因而陷於錯誤而交付該行0000000
    00000號存摺一本；（十一）九十三年一月七日前往台中
    易富卡電訊有限公司，在遠傳電信股份有限公司行動電話服
    務申請書上偽簽唐靜君之署押二枚，連同攜帶之偽造唐靜君
    之國民身份證持向該公司承辦人員因而陷於錯誤而交付特價
    手機一支及0000000000號SIM卡，因而取得上開
    門號使用之利益，（十二）九十三年一月十三日持偽造之周明
    芬之國民身分證，前往台中文心路郵局申辦帳戶，並在立帳
    申請書及印鑑卡上偽蓋周明芬之印章三枚（一枚在存摺內）
    ，並在其上偽簽周明芬之署押一枚，致該局承辦人員陷於錯
    誤而交付該局０二一八二一之八號帳戶存摺一本。(十三)九十三
    年一月八日下午二時三十分許，乙○○持偽造之丙○○之印
    章、國民身分證到台中市○○區○○路三段一０二三號玉山
    商業銀行文心分行就上開冒名申辦之丙○○之帳號申請網路
    銀行服務，並在該行電子銀行申請暨約定書上偽簽丙○○之
    署押一枚並蓋用偽造之丙○○之印章於其上而偽造印文三枚
    持以向該行行員許玉佩申請時，因丙○○早於九十三年一月
    二日報案其遭冒名申請帳戶，該行員發覺乃報警究辦，員警
    於當日下午三時五分當場查獲乙○○並扣得其持有之偽造丙
    ○○印章一枚、偽造之丙○○身分證一枚，經台灣台中地方
    法院檢察署檢察諭知交保後仍不知悔改，再犯上開（八）至
    （十二）之犯行，且於九十三年一月十二日持偽造之劉玉玲之
    國民身份證，前往位於台中縣潭子鄉○○路○段四三０號（
    三星行動電話巨東店）冒名劉玉玲申辦門號，並在和信電訊
    股份有限公司行動電話服務申請書上偽簽劉玉玲之署押一枚
    ，並蓋用指印一枚於其上，持向該店之承辦人員甲○○申請
    門號，致甲○○及和信電訊股份有限公司均陷於錯誤而於九
    十三年一月十三日晚上六時許交付明碁手機一支（含充電器
    一組）及0000000000號ＳＩＭ卡一枚予乙○○，
    嗣經警於當日晚上六時十分，在上開店外當場查獲並扣得上
    開手機及ＳＩＭ卡、上開冒名周明芬於台中市○○路郵局申
    請之帳戶存摺（含印章一枚）、冒名劉玉玲於台中縣潭子郵
    局申請之帳戶存摺（含印章一枚）、不詳姓名女子冒名陳美
    如於台中北屯郵局申請之帳戶存摺、不詳之人冒名徐明山、
    李正貴在台中縣潭子郵局申辦之帳戶存摺各一本（各含印章
    一枚）、冒名張芳真於台中商業銀行辦理之帳戶存摺各一本
    （含印章一枚）及偽造之周明芬、劉玉玲、張芳真之身分證
    及健保卡各一張、李顯榮所有之身分證及健保卡各一張、電
    話一支、充電器一組，經再度交保後，於九十三年二月三十
    一日九時許，在台中縣龍井鄉○○路七之五四號四樓之二扣
    得偽造之宋鴻明、李淑吟、黃文毅、林清安、林惠貞、王志
    仁之健保卡、沈美雪、沈莉雪、林惠貞、李仁娟、陳貞如、
    莊雅惠之印章各一枚、沈美雪、陳永松、黃美惠、李仁娟、
    李淑吟、林梅英、王秋霞、唐靜君、王志嘉、沈美雪、李仁
    娟之國民身份證各一張。
二、案經台中市警察局第五分局、台中縣警察局霧峰分局報請臺
    灣台中地方法院檢察署檢察官偵查起訴。
    理  由
一、右揭犯罪事實，業據被告乙○○於偵審中坦承不諱，並有法
    務部戶役政連結作業系統資料、高雄市新興區戶政事務所九
    十三年三月十七日高市新戶一字第０九三０００一三０八號
    函各一份、台中市警察局第五分局水湳派出所９３年１月８
    日搜索扣押筆錄、玉山銀行電子銀行申請暨約定書（丙○○
    ）、台中市警察局第四分局受理刑事案件報案三聯單（丙○
    ○）、台中市警察局刑警隊扣押筆錄、贓物認領保管收據（
    具領人：甲○○）、和信電訊股份有限公司行動電話服務申
    請書影本（劉玉玲）、台中縣警察局霧峰分局９３年３月３
    １日搜索筆錄、偽造健保卡影本（李仁娟、王志嘉、林清安
    、沈美雪、林惠貞、黃文毅、宋鴻明、王志仁、李淑吟）、
    偽造身分證影本（陳永松、王志嘉、唐靜君、林梅英、黃美
    惠、王秋霞、李淑吟、沈美雪、李仁娟）、中華郵政股份有
    限公司豐原郵局９５年３月１０日函及其附件（0000000000
    0000劉玉玲開戶基本資料及交易往來明細）、中華郵政股份
    有限公司台中郵局９５年３月２３日函及其附件（北屯郵局
    000000-0、000000-0存簿儲金陳美如帳戶立帳申請書影本及
    交易詳情）、中華郵政股份有限公司台中郵局９５年３月１
    ７日函及其附件（唐靜君、沈美雪、李仁娟、黃美惠、李淑
    吟等五人立帳申請書影本）、玉山銀行臺中分行９５年３月
    １６日函及其附件（丙○○0000000000000帳戶開戶資料）
    、第一商業銀行金城分行９５年３月１７日函及其附件（存
    戶帳號00000000000開戶資料、身分證影本、92年12月1日起
    至93年1月8日止之明細）、張芳真台中商業銀行存摺影本（
    帳號：000000000000）、周明芬台中文心路郵局存摺影本（
    帳號：00000000000000 ）、偽造張芳真、劉玉玲、周明芬
    之身分證、健保卡影本、劉玉玲潭子郵局存摺影本（帳號：
    00000000000000）、個人基本資料及法務部戶役政連結作業
    系統查詢資料、中華郵政股份有限公司９５年８月４日函及
    其附件（周明芬0000000帳戶立帳申請書）、遠傳電
    信股份有限公司９５年９月１３日函及其附件（丙○○、唐
    靜君行動電話門號資料）、遠傳電信股份有限公司９５年１
    ０月１８日函及其附件（丙○○、唐靜君行動電話申請書）
    、台中商業銀行９５年１２月６日函及其附件（張芳真開戶
    資料）、遠傳電信股份有限公司９５年１２月８日函及其附
    件（丙○○、唐靜君申請門號資料及欠費紀錄）在卷可佐，
    另有偽造之丙○○身分證及印章、偽造李淑吟健保卡一張、
    林惠貞健保卡一張、王志仁健保卡一張、沈美雪印章二顆、
    沈莉雪印章二顆、林惠貞印章三顆、李仁娟印章一顆、陳貞
    如印章一顆、莊雅惠印章一顆、偽造沈美雪偽造身分證一張
    、黃美惠身分證一張、李仁娟身分證一張、李淑吟身份證一
    張、林梅英身分證一張、王秋霞身分證一張、唐靜君身分證
    一張、偽造沈美雪健保卡一張、偽造李仁娟健保卡一張、、
    偽刻印章印文（莊雅惠、沈莉雪二枚、沈美雪二枚、陳貞如
    、李仁娟、林惠貞三枚）、台中文心路郵局存摺一本（戶名
    周明芬含印章）、、潭子郵局一本（戶名劉玉玲含印章一顆
    ）、台中商銀存摺一本（戶名張芳真含印章）、偽造身分證
    三張（含健保卡）（張明芬、劉玉玲含印章三顆）扣案可稽
    ，足見被告之自白與事實相符，堪予採信，其確有於前揭時
    地偽造公印文及國民身分證後持以行使之犯行，洵堪認定。
    本件事證已臻明確，應依法論科。
二、（一）、按刑法上所稱之公印，係指表示公署或公務員資格
    之印信而言，如本案偽造身分證所用之「內政部印」。查本
    件扣案之偽造之身分證上「內政部印」係表示公署或公務員
    資格之印信，應屬刑法第二百十八條之公印（二）、國民身
    分證、駕駛執照及員工證均係表示上開證件持有人關於服務
    之相關證書，性質上係屬刑法第二一二條之特種文書。
三、核被告所為均係犯刑法第二百十六條、第二百十二條行使偽
    造特種文書、刑法第二百十八條之偽造公印文罪、刑法第二
    百十六條、第二百十條之行使偽造私文書罪、第三百三十九
    條第一項之詐欺罪、第三百三十九條第一項第二款之詐欺得
    利罪（關於併科得科罰金刑部分之新舊法比較詳後）。被告
    與綽號「小張」之成年男子就上開犯行有犯意聯絡與行為分
    擔，俱為共同正犯（就共犯部分之新舊法比較詳後）。被告
    持偽造印章蓋用印文並偽造署押於上開約定申請，均屬偽造
    私文書之部分行為，不另論罪。偽造私文書、偽造特種文書
    後，復行使該偽造之私文書及偽造之特種文書，其高度行使
    行為吸收低度之偽造行為，亦不另論罪。被告先後多次行使
    偽造特種文書、行使偽造私文書、偽造公印文、詐欺取財罪
    、詐欺得利犯行，均時間緊接，觸犯基本構成要件同一罪名
    ，顯係出於概括犯意為之，應依刑法第五十六條連續犯之規
    定，均分別論以連續行使偽造特種文書一罪、連續行使偽造
    私文書一罪、偽造公印文一罪、詐欺取財、詐欺得利，並均
    加重其刑（以上連續犯之新舊法比較詳後）。被告上開分別
    所犯連續行使偽造特種文書罪、連續行使偽造私文書罪、詐
    欺取財罪、詐欺得利，數罪之間，核有方法、結果之牽連關
    係，應依刑法第五十五條牽連犯之規定，從一情節較重之連
    續偽造私文書罪處斷。（牽連犯之新舊法比較詳後）。公訴
    人固未就被告上開冒名申請存摺、行動電話門號及行動電話
    之犯行，另論以刑法第三百三十九條第一項（指存摺、手機
    之部分）、第二項之詐欺取財罪及同法第二項之詐欺得利罪
    （指ＳＩＭ卡之部分），惟上開部分與業經起訴之上開偽造
    文書等犯行有牽連犯之裁判上一罪之關係，為起訴效力所及
    ，本院自得一併審酌。爰審酌被告素行不良，因一時經濟困
    頓遭犯罪集團利用而為上開犯行所為影響金融秩序甚鉅，受
    害人數不小，惟犯後坦承犯行，態度良好等一切情狀，認公
    訴人具體求刑有期徒刑二年，應屬過高，爰判決如主文所示
    之刑。
四、被告所偽造之私文書，業經交付銀行，非被告所有之物，亦
    不得宣告沒收，惟其上偽造之署押、印文，應連同所有偽刻
    之印章，依刑法第二百十九條之規定沒收（詳如附表四）。
    扣案之偽造之國民身分證、健保卡為被告所有供犯罪所用之
    物，業據被告供明在卷，均應依刑法第三十八條第一項第二
    款予宣告沒收（詳如附表三）。扣案之手機、充電器及如附
    表三所示之存摺為被告所有犯罪所得之物，業據被告供明在
    卷，依刑法第三十八條第一項第三款之規定沒收（惟扣案手
    機內之ＳＩＭ卡非屬被告或其共犯所有之物，不得宣告沒收
    ）。扣案如附表三所示之印章，為偽造之印章，應依刑法第
    二百十九條沒收。至未扣案之偽造身分證雖係被告所有供犯
    罪所用之物，惟並未扣案，為免將來執行困難，不整紙宣告
    沒收，惟偽造之身分證上之公印文均依刑法第二百十九條，
    併予宣告沒收（詳如附表四）。
五、按被告行為後，刑法業於九十四年一月七日修正，於同年二
    月二日公布，並於九十五年七月一日施行。按行為後法律有
    變更者，適用行為時之法律，但行為後之法律有利於行為人
    者，適用最有利於行為人之法律，修正後即現行刑法第二條
    第一項定有明文。此條規定乃與刑法第一條罪刑法定主義契
    合，而貫徹法律禁止溯及既往原則，係規範行為後法律變更
    所生新舊法律比較適用之準據法，是刑法第二條本身雖經修
    正，但刑法第二條既屬適用法律之準據法，本身尚無比較新
    舊法之問題，應一律適用裁判時之現行刑法第二條規定，以
    決定適用之刑罰法律，合先敘明。以下即比較修正施行前後
    刑法暨相關法律之規定：
（一）刑法第三百三十九條第一項、第二項、第二百十二條、第
      二百十六條均定有罰金刑，依修正後刑法施行法增訂第一
      條之一：「中華民國九十四年一月七日刑法修正施行後，
      刑法分則編所定罰金之貨幣單位為新臺幣。九十四年一月
      七日刑法修正時，刑法分則編未修正之條文定有罰金者，
      自九十四年一月七日刑法修正施行後，就其所定數額提高
      為三十倍。但七十二年六月二十六日至九十四年一月七日
      新增或修正之條文，就其所定數額提高為三倍」及刑法第
      三十三條第五款修正為：「主刑之種類如下：五、罰金：
      新臺幣一千元以上，以百元計算之」等規定觀之，依修正
      後之法律，上開法律規定所得科處之罰金刑最高為與修正
      前相同，惟依被告行為時之刑罰法律，即罰金罰鍰提高標
      準條例第一條前段規定之提高倍數十倍及修正前刑法第三
      十三條第五款規定之罰金最低額一元計算，則上開法律本
      刑所得科處之罰金刑最低額較新法為低。因此，比較上述
      修正前、後之刑罰法律，自以被告行為時關於科處罰金刑
      之法律較有利於被告。故依修正後刑法第二條第一項前段
      之規定，應適用修正前關於科處罰金刑之法律。
（二）修正前刑法第二十八條規定：「二人以上共同『實施』犯
      罪之行為者，皆為正犯。」與修正後同條：「二人以上共
      同『實行』犯罪之行為者，皆為正犯。」之規定，二者在
      用語上固有不同，惟其修法理由乃在原「實施」一詞之範
      圍，在解釋上是否包括「陰謀共同正犯」及「預備共同正
      犯」存有爭議，為杜爭議，明白宣示本條不包括「陰謀共
      同正犯」及「預備共同正犯」，但仍包括共謀共同正犯，
      乃將「實施」修正為「實行」，此觀諸立法理由說明即明
      ，是此部分修正應無有利、不利於被告之問題，應逕行適
      用行為時之刑法第二十八條之規定。
（三）被告行為後，刑法第五十六條連續犯之規定，亦於九十四
      年一月七日修正公布刪除，並於九十五年七月一日施行，
      是於新法修正施行後，被告於本案所為之行使偽造私文書
      罪、行使偽造特種文書、偽造公印文罪、詐欺物取財及詐
      欺得利罪，即須分論併罰。則被告之犯行，因行為後新法
      業已刪除連續犯之規定，此刪除雖非犯罪構成要件之變更
      ，但顯已影響行為人刑罰之法律效果，自屬法律有變更，
      經比較新、舊法規定，修正後之規定對於被告較為不利，
      依刑法第二條第一項前段之規定，仍應適用較有利於被告
      之行為時法律，即刑法第五十六條連續犯之規定，均論以
      一罪，並均加重其刑。
（四）被告行為後，刑法第五十五條後段牽連犯之規定，亦於九
      十四年一月七日修正公布刪除，並於九十五年七月一日施
      行，是於新法修正施行後，被告於本案所為之行使偽造私
      文書、偽造公印、行使偽造特種文書、詐欺取財或得利罪
      ，即須分論併罰。則被告之犯行，因行為後新法業已刪除
      牽連犯之規定，此刪除雖非犯罪構成要件之變更，但顯已
      影響行為人刑罰之法律效果，自屬法律有變更，經比較新
      、舊法規定，修正後之規定對於被告較為不利，依刑法第
      二條第一項前段之規定，仍應適用較有利於被告之行為時
      法律，即刑法第五十五條後段牽連犯之規定，從較重之一
      罪予以論處。
（五）以上新舊法之比較均以舊法對被告為有利，依從刑附屬於
      主刑之原則，就刑法第三十八條之沒收部分，應適用修正
      前刑法第三十八條第一項第二款、第三款之規定。
據上論斷，應依刑事訴訟法第二百七十三條之一第一項、第二百
九十九條第一項前段，刑法第二百十六條、第二百十條、第二百
十二條、第二百十八條、第三百三十九條第一項、第二項、第二
條第一項前段、第二百十九條，修正前刑法第二十八條、第五十
六條、第五十五條、第三十八條第一項第二款、第三款，罰金罰
鍰提高標準條例第一條前段，判決如主文。
本案經檢察官丁○○到庭執行職務。
中    華    民    國    95    年    12    月    29    日
                  刑事第十五庭    法  官  陳如玲
以上正本證明與原本無異。
如不服本判決，應於收受送達後十日內向本院提出上訴書狀，其
未敘述上訴之理由者並得於提起上訴後十日內向本院補提理由書
（均須按他造當事人之人數附繕本）。
                                  書記官  楊賀傑
中    華    民    國    95    年    12    月    29    日
附錄本案犯罪法條：
中華民國刑法第216條
行使第210條至第215條之文書者，依偽造、變造文書或登載不實
事項或使登載不實事項之規定處斷。
中華民國刑法第210條
偽造、變造私文書，足以生損害於公眾或他人者，處5年以下有
期徒刑。
中華民國刑法第212條
偽造、變造護照、旅券、免許證、特許證及關於品行、能力服務
或其他相類之證書、介紹書，足以生損害於公眾或他人者，處1
年以下有期徒刑、拘役或300元以下罰金。中華民國刑法第218條
（偽造盜用公印或公印文罪）
偽造公印或公印文者，處 5 年以下有期徒刑。
盜用公印或公印文足以生損害於公眾或他人者，亦同。
中華民國刑法第339條
（普通詐欺罪）
意圖為自己或第三人不法之所有，以詐術使人將本人或第三人之
物交付者
，處 5 年以下有期徒刑、拘役或科或併科 1 千元以下罰金。
以前項方法得財產上不法之利益或使第三人得之者，亦同。
前二項之未遂犯罰之。
附表一：
   周明芬    台中縣政府
   張芳真    台中縣政府
   劉玉玲    台中縣政府
   丙○○    台中市政府
   唐靜君    台中縣政府
   王秋霞    台中縣政府
   黃美惠     台中縣政府
   沈美雪     台中縣政府
   李仁娟     台中縣政府
   李淑吟     台中縣政府
   林梅英     台北縣政府
附表二：
      李淑吟    中山醫院二枚、霧峰澄清醫院（以下均為
                霧峰澄清醫院）一枚
      李仁娟    中山醫院、仁愛醫院、澄清醫院各一枚
      沈美雪    中山醫院、仁愛醫院、澄清醫院各一枚
      林惠貞    中山醫院、仁愛醫院、澄清醫院各一枚
      張芳真    仁愛醫院、澄清醫院各一枚
      周明芬    仁愛醫院、澄清醫院各一枚
      劉玉玲    澄清醫院一枚
附表三：
      丙○○印章一枚
      林惠貞印章三枚
      沈美雪印章二枚
      沈莉雪印章二枚
      莊雅惠印章一枚
      李仁娟印章一枚
      陳貞如印章一枚
      周明芬印章二枚
      陳美如印章一枚
      劉玉玲印章一枚
     張芳真台中商業銀行000000000000號帳戶存
     摺一本
     劉玉玲台中縣潭子郵局0000000號帳戶存摺一本
     周明芬台中文心路郵局0000000號帳戶存摺一本
     手機一支（含充電器一組）
附表四：
    （一）九十二年十月七日於台中健行路郵局帳號０二六六一
          七之六號之開戶申請書及印鑑欄上丙○○之印文三枚
          。
    （二）九十二年十二月十九日台中五權路郵局帳號0000
          00000000之八號存簿儲金帳戶，並交付該帳
          戶之存李淑吟之開戶申請書及印鑑欄印文三枚，李淑
          吟之署押一枚。
    （三）九十二年十二月二十九日玉山商業銀行台中分行00
          00000000000號帳戶之約定書、印鑑卡上
          蓋用偽造之丙○○之印文五枚、丙○○署押一枚。
    （四）九十二年十二月二十九日申請遠傳電信股份有限公司
          0000000000號門號之行動電話服務申請書
          上偽簽丙○○之署押二枚。
    （五）九十二年十二月二十九日玉山商業銀行台中五權路郵
          局帳號000000000000之八號帳戶之開戶
          申請書及印鑑欄上印文三枚、李淑吟之署押一枚。
    （六）九十三年一月一日台中縣潭子郵局帳號000000
          00000000號帳戶立帳申請書上偽造劉玉玲之
          印文三枚（含身分證影本與正本相符之確認章、存摺
          連線通儲印鑑章）。
    （七）九十三年一月二日台中英才路郵局
          局號0000000帳號0000000號帳戶
          之立帳申請書、印鑑卡上李仁娟之印文三枚。
    （八）九十三年年一月六日台中太平坪林郵局０一五八一六
          號帳戶之立帳申請書、印鑑卡上共偽造唐靜君之印文
          三枚。
    （九）九十三年一月二日台中郵局局號0000000
          ─0000000號帳戶之立帳申請書、印鑑卡上偽
          造之李仁娟之印文三枚。
    （十）九十三年一月六日台中商業銀行000000000
          000號帳戶申辦帳戶約定書、印鑑卡及領用ＩＣ卡
          之領用人欄張芳真文三枚（一枚在存摺內）、張芳真
          之署押一枚。
    （十一）九十三年一月七日遠傳電信股份有限公司00000
         00000號行動電話服務申請書上偽簽之唐靜君之
         署押二枚。
    （十二）九十三年一月十三日台中文心路郵局０二一八二一之
          八號帳戶立帳申請書及印鑑卡上偽蓋周明芬之印文三
          枚、署押一枚。
    （十三）九十三年一月八日玉山商業銀行文心分行就上開冒名
          申辦之丙○○之帳號申請網路銀行服務之電子銀行申
          請暨約定書上偽簽之丙○○署押一枚、印文三枚。
    （十四）九十三年一月十二日和信電訊股份有限公司0000
          000000號行動電話服務申請書上偽簽之劉玉玲
          之署押一枚、指印一枚。
附錄所犯法條：
中華民國刑法第218條
（偽造盜用公印或公印文罪）
偽造公印或公印文者，處5年以下有期徒刑。
盜用公印或公印文足以生損害於公眾或他人者，亦同。
中華民國刑法第210條
（偽造變造私文書罪）
偽造、變造私文書，足以生損害於公眾或他人者，處 5 年以下有
期徒刑。
中華民國刑法第339條
（普通詐欺罪）
意圖為自己或第三人不法之所有，以詐術使人將本人或第三人之
物交付者，處5年以下有期徒刑、拘役或科或併科1千元以下罰金
。
以前項方法得財產上不法之利益或使第三人得之者，亦同。
前二項之未遂犯罰之。


司法院資訊處製作；財團法人民間司法改革基金會備份。
